臺灣臺南地方法院交通事件裁定　　　　　　　　　　　九十年度交聲字第二二七號
　　移送機關　交通部公路局嘉義區監理所麻豆監理站
　　受處分人
　　即異議人　甲○○
右列受處分人因違反道路交通管理處罰條例案件，對於交通部公路局嘉義區監理所麻
豆監理站九十年十月十二日所為之裁決處分（處分案號：麻監五字第裁七五—Ｓ00
000000號）聲明異議，本院裁定如左：
    主  文
異議駁回。
    理  由
一、聲明異議意旨如異議狀所載（詳見附件）。
二、經查：異議人所有Ｃ八－八九二九號自用小客車，於民國九十年九月二十三日上
    午十時四十分許，在台南市○○路○段一五三巷二十七弄，劃有紅色標線之道路
    旁停車，並為拖吊機關將車輛拖離之事實為異議人所不否認，且有異議人所繪製
    之交通位置略圖、台灣省台南市政府雜項收入收據聯、台灣省台南市政府罰金罰
    鍰收據聯及台南市警察局舉發違反道路交通管理事件通知單各一紙附卷，前開事
    實應堪認定。
三、按標誌、標線、號誌之設置目的，在於提供車輛駕駛人及行人有關道路路況之警
    告、禁制、指示等資訊，以便利行旅及促進交通安全；次按標誌、標線、號誌之
    設置、養護及號誌之運轉，由主管機關依其管轄辦理之。施工地段之標誌、標線
    、號誌經主管機關同意後，由施工單位設置，道路交通標誌標線號誌設置規則第
    二條、第四條第一項、第三項，分別定有明文。經查：台南市○○路○段一五三
    巷二十七弄土地係供道路使用，此為異議人所不否認，主管機關台南市政府交通
    局以「維護台南市交通安全秩序及救災之需」於該處繪製紅色標線，此有台南市
    政府交通局九十年十一月二十六日九十南交局工字第○七四八六號函一紙附卷可
    稽，參照前開繪製目的及前開規定，台南市政府交通局於台南市○○路○段一五
    三巷二十七弄繪製紅色標線之行政行為，自毋須事先通知地主，亦毋庸經過地主
    之同意。
四、按紅實線  設於路側，用以禁止臨時停車，道路交通標誌標線號誌設置規則第一
    百四十九條第一項第五款定有明文。次按在禁止臨時停車處所停車者，處新臺幣
    （下同）六百元以上一千二百元，次按前項情形，交通勤務警察或依法令執行交
    通稽查任務人員，應責令汽車駕駛人將車移置適當處所；如汽車駕駛人不予移置
    或不在車內時，得由該交通勤務警察或依法令執行交通稽查任務人員為之，或得
    於舉發其違規後，使用民間拖吊車拖離之，並收取移置費，道路交通管理處罰條
    例第五十六條第一項第四款、第二項分別定有明文。再按：處理違反道路交通管
    理事件之程序及統一裁罰標準依「違反道路交通管理事件統一裁罰標準及處理細
    則」之規定辦理。前項統一裁罰標準，如附件違反道路交通管理事件統一裁罰標
    準表，違反道路交通管理事件統一裁罰標準及處理細則第二條定有明文。經查：
    台南市○○路○段一五三巷二十七弄既經主管機關繪製紅線，依照前開規定，該
    處即不得臨時停車或停車，異議人既在該處停車，台南市警察局交通隊舉發異議
    人在禁止臨時停車處所停車，並依違反道路交通管理事件統一裁罰標準及處理細
    則之規定處九百元罰鍰；並因異議人不在車內，由執勤員警於舉發其違規後，以
    拖吊車拖離，並收取移置費用一千二百元（含一千元之拖吊費、二百元之保管費
    ），裁決機關並依照前開規定裁決，自非不法。綜上所述，異議人之主張為無理
    由，應予以駁回。
五、據上論斷，應依道路交通案件處理辦法第十八條，裁定如主文。
中      華      民      國      九十一      年    一    月      三      日
                              臺灣臺南地方法院交通法庭
                                  法  官  蔡  直  青
右正本證明與原本無異
如不服本裁定應於送達後五日內向本院提出抗告狀
                                  書記官  孫  鈴  堯
中      華      民      國      九十一      年    一    月      四      日
